【裁判字號】    89,上訴,94
【裁判日期】    890614
【裁判案由】    違反電信法
【裁判全文】
臺灣高等法院高雄分院刑事判決                      八十九年度上訴字第九四號
    上  訴  人  臺灣高雄地方法院檢察署檢察官
    被      告  甲○○
右上訴人因被告違反電信法案件，不服臺灣高雄地方法院八十八年度訴字第一四一號
中華民國八十八年十二月十五日第一審判決（起訴案號：臺灣高雄地方法院檢察署八
十七年度偵字第二七四八０號），提起上訴，本院判決如左：
      主  文
上訴駁回。
      理  由
一、公訴意旨如後附起訴書所載。
二、按犯罪事實應依證據認定之，無證據不得推定其犯罪事實，而不能證明被告犯罪
    者，應諭知無罪之判決，刑事訴訟法第一百五十四條、第三百零一條第一項分別
    定有明文。次按認定犯罪事實所憑之證據，雖不以直接證據為限，間接證據亦包
    括在內，然無論直接證據或間接證據，其為訴訟上之證明，須於通常之人均不致
    有所懷疑，而得確信為真實之程度，始得為有罪之認定。
三、公訴人認被告甲○○涉有違反電信法之罪嫌，無非以：被告於警訊時之供承、被
    害人乙○○委託書一紙暨呼叫器一個扣案為證，為其論據。訊據被告堅決否認違
    反電信法之犯行；辯稱：該呼叫器是伊向柳正所購買，伊係以一千元向他買的，
    伊不知係盜拷的等語。經查：
    （一）前揭000000000號呼叫器，係柳正義經其朋友呂正隆之同意，拷
          貝呂正隆之母呂謝霞所申請，由呂正隆胞姊呂碧霞使用之呼叫器號碼，且
          於販售予被告時並未告知係經拷具之呼叫器等情，業據證人柳正義於原審
          審理時到庭結證明確（見原審卷第八十九頁），而證人呂正隆亦於原審審
          理時到庭證述稱：我有同意柳正義拷貝我所使用之000000000號
          呼叫器，我姊姊乙○○也知道柳正義拷貝該呼叫器，我們共用一個號碼等
          語（見原審卷第九十六頁），足認被告所使用之前揭呼叫器係經使用人呂
          碧滿同意而拷貝使用。雖證人柳正義嗣後於本院八十九年二月十七日調查
          時證稱：曾向被告表示是呂正隆拷貝；但該證人業於原審審理時為上開之
          證述，於本院證述時並未再詳為說明，自以其於原審審理時之證詞較為可
          採。
    （二）被告雖於警訊時供稱：有使用過該呼叫器，未繳過月租費（見警卷第四頁
          ），惟其係向柳正義買得上開呼叫器，而柳正義復未向被告說明該呼叫器
          係經拷貝，均詳如前述；且卷附之電信費收據一紙，係八十七年九月份之
          通話費收據，亦有該紙電信費收據在卷為憑，尚不得因此遽謂被告於八十
          七年一月間購得時，即已知悉該只呼叫器係他人所拷貝，是尚難以遽認被
          告於購買當時有違反電信法之主觀上犯意。
    （三）乙○○雖於原審訊問時到庭指稱未曾同意他人增碼、拷貝，且出具委託書
          ，固有乙○○筆錄一紙暨委託書一紙在卷為證；惟呂正隆曾同意柳正義拷
          貝上開呼叫器，業據證人呂正隆證述在卷，如前所述，且被告係向柳正義
          購得上開呼叫器，並未直接與乙○○或呂正隆接觸，被告即難知悉究竟有
          無經人同意。另扣案之呼叫器，僅足證明被告確曾購得，惟亦不足認定被
          告違反電信法之規定，而購得上開呼叫器，是亦難以遽認被告知悉柳正義
          未經同意而拷貝該只呼叫器。
    （四）綜上所述，被告所辯，所用呼叫器係向朋友所買，不知是盜拷等情，應堪
          採信，被告尚無故意盜用他人電信設備可言。此外復查無其他積極證據證
  明被告甲○○有前揭公訴意旨所指述之犯行，被告之犯罪即屬不能證明。
          至於證人呂正隆、乙○○經本院多次傳訊，均未到庭，惟本件業已明確，
          爰不另再為傳訊，併予敘明。
四、原審為被告無罪之諭知，核無不合。上訴人臺灣高雄地方法院檢察署檢察官以被
    告應知悉，認被告確有違反電信法之嫌，提起上訴，指摘原判決違誤，尚無理由
    ，應予駁回。
據上論斷，應依刑事訴訟法第三百六十八條，判決如主文。
本案經檢察官張其主到庭執行職務。
中    華    民    國     八十九     年       六       月     十四   日
                              臺灣高等法院高雄分院刑事第五庭
                                  審判長法官  吳水木
                                        法官  惠光霞
                                        法官  陳朱貴
右正本證明與原本無異。
如不服本判決，應於判決送達後十日內向本院提出上訴狀，其未述理由者並應於提
出上訴狀後十日內向本院補提理由書（應附繕本)。
                                      書記官  洪梅枝
中    華    民    國     八十九     年       六       月     十七   日
                                                   Ｊ


司法院資訊處製作；財團法人民間司法改革基金會備份。
